ACORDAO-COMPLETO-2518849

ACÓRDÃO DE RELAÇÃO

ACÓRDÃO DE RELAÇÃO 18651/2021 ATA 39/2021 - SEGUNDA CÂMARA

Acórdão 18651/2021-TCU-Segunda Câmara
VISTOS e relacionados estes autos de Aposentadoria de Francisco Manoel Dantas e Lucia Margareth Fagundes de Souza Pinheiro, ex-servidores da Gerência Executiva do INSS em Natal/RN - INSS/MPS. Por meio do Acórdão 12916/2020-TCU-Segunda Câmara, relatado pelo Ministro Augusto Nardes (peça 64) , o TCU conheceu  dos embargos de declaração opostos por Francisco Manoel Dantas e sobrestou o julgamento dos atos de concessão em análise até o trânsito em julgado da decisão prolatada pelo Supremo Tribunal Federal no Recurso Extraordinário 636.553/RS.
Considerando que, o entendimento firmado pelo Supremo Tribunal Federal, em sede de repercussão geral, no recente julgamento do RE 636.553/RS é no sentido de considerar que após o decurso do prazo quinquenal, os atos não apreciados pela Corte de Contas são considerados tacitamente registrados, verbis: 
Em atenção aos princípios da segurança jurídica e da confiança legítima, os Tribunais de Contas estão sujeitos ao prazo de 5 anos para o julgamento da legalidade do ato de concessão inicial de aposentadoria, reforma ou pensão, a contar da chegada do processo à respectiva Corte de Contas. 
Considerando que, em consulta ao sítio do STF, verificou-se o julgamento de embargos de declaração opostos pela Advocacia-Geral da União (AGU) contra o RE 636.553/RS, foram rejeitados e o RE 636.553 transitou em julgado em 5/3/2021.
Considerando que, os atos dos interessados ingressaram no TCU em 5/11/2009, portanto há mais de cinco anos. Diante disso, as concessões já se encontram tacitamente registradas desde 5/11/2014, consoante o entendimento firmado pelo Supremo Tribunal Federal, em sede de repercussão geral, no recente julgamento do RE 636.553/RS.
Considerando que, no caso dos presentes atos, essa revisão de ofício do registro tácito não é mais possível, pois os atos estão há mais de 10 anos no TCU.
Considerando que, em razão do exposto, e tendo em vista as análises realizadas nos atos iniciais de aposentadoria de Francisco Manoel Dantas e de Lucia Margareth Fagundes de Souza Pinheiro, a Unidade Técnica considera que os atos em tela se encontram tacitamente registrados desde 5/11/2014, consoante o entendimento firmado pelo STF no recente julgamento do RE 636.553/RS.
ACORDAM,  com base nos arts. 71, inciso III, da Constituição Federal; 1º, inciso V, e 39, inciso II, da Lei 8.443/1992; 143 e 260, § 1º, do Regimento Interno do Tribunal de Contas da União, em:
a) levantar o sobrestamento dos presentes autos;
b) considerar tacitamente registrados em 5/11/2014 os atos iniciais de aposentadoria de Francisco Manoel Dantas (CPF: XXX.942.184-XX) e Lucia Margareth Fagundes de Souza Pinheiro (CPF: XXX.110.524-XX) , destacando que a revisão de ofício do registro tácito não é mais possível, pois os atos estão há mais de 10 anos no TCU; e
c) informar aos interessados que o presente Acórdão pode ser acessado por meio do endereço eletrônico www.tcu.gov.br/acordaos.
1. Processo TC-Processo 022.455/2010-8 (APOSENTADORIA) 
	1.1. Interessados: Eunice Fonseca Bezerra (XXX.000.358-XX) ; Francisco Manoel Dantas (XXX.942.184-XX) ; Francisco Manoel Dantas (XXX.942.184-XX) ; Lucia Margareth Fagundes de Souza Pinheiro (XXX.110.524-XX) .
	1.2. Órgão/Entidade: Gerencia Executiva do Insss Em Natal/rn - Inss/mps.
	1.3. Relator: Ministro Raimundo Carreiro.
	1.4. Representante do Ministério Público: Procurador Marinus Eduardo De Vries Marsico.
	1.5. Unidade Técnica: Secretaria de Fiscalização de Integridade de Atos e Pagamentos de Pessoal e de Benefícios Sociais (Sefip) .
	1.6. Representação legal: Cynthia Rachel de Souza Gomes Pena (7.590/OAB-RN) e Karinna Coeli Dantas de Oliveira Martins (4.027/OAB-RN) , representando Lucia Margareth Fagundes de Souza Pinheiro. 
	1.7. Determinações/Recomendações/Orientações: não há.

Segunda Câmara

Eunice Fonseca Bezerra (XXX.000.358-XX); Francisco Manoel Dantas (XXX.942.184-XX); Francisco Manoel Dantas (XXX.942.184-XX); Lucia Margareth Fagundes de Souza Pinheiro (XXX.110.524-XX).

RAIMUNDO CARREIRO

Cynthia Rachel de Souza Gomes Pena (7.590/OAB-RN) e Karinna Coeli Dantas de Oliveira Martins (4.027/OAB-RN), representando Lucia Margareth Fagundes de Souza Pinheiro.

APOSENTADORIA (APOS)

Secretaria de Fiscalização de Integridade de Atos e Pagamentos de Pessoal e de Benefícios Sociais (Sefip).